臺灣臺南地方法院交通事件裁定　　　　　　　　　　九十三年度交聲字第四四號
　　移
　　受處分人
　　即異議人　甲○○
右列受處分人因違反道路交通管理處罰條例案件，對於交通部公路總局嘉義區監理所
台南監理站民國九十三年七月二十六日所為之裁決處分（處分案號：嘉監南字第裁七
四─Ｄ一Ａ二九七三一八號），聲明異議，本院裁定如左：
    主  文
異議駁回。
    理  由
一、聲明異議意旨略以：受處分人即異議人甲○○所有車牌號碼ＸＹ─６５２８號自
    小客車，於民國九十三年五月三十日十八時五十七分許，停放在桃園縣中壢市中
    正公園立體停車塔前，而為警以違規停車開單舉發並逕予拖吊。惟該立體停車塔
    因維修評估而暫停使用，並有公告，是該出入口等同無車輛進出之實質功能，禁
    止停車之黃線設置已失去其法律實質目的，並停車場停用而該禁止標線未廢，應
    屬行政體系協調之問題，不該將此行政疏忽歸責予民，且該處比鄰中壢市衛生所
    ，平時民眾洽公時，亦皆停放在該處。又該處不致妨礙交通，亦不妨礙行人通行
    ，如認有違規停車，則開單即可，為何仍將異議人之自小客車予以拖吊？從而，
    該處禁止停車之黃線標線背後目的已不存在，屬實質要件內容不明確，且人民對
    於行政機關公告的合理信賴是值得被保護的。從而，異議人不服原裁處，提起本
    件異議。
二、按汽車駕駛人在設有禁止停車標誌、標線之處所停車者，處新台幣六百元以上一
    千二百元以下罰鍰；而前項情形，如汽車駕駛人不予移置或不在車內時，交通勤
    務警察得於舉發其違規後，使用民間拖吊車拖離之，並收取移置費；黃實線，設
    於路側者，用以禁止停車。道路交通管理處罰條例第五十六條第一項第四款、第
    二項、及道路交通標誌標線號誌設置規則第一百四十九條第一款第四目分別定有
    明文。
三、經查：
  (一)本件受處分人即異議人甲○○所有車牌號碼ＸＹ─６５２８號自小客車，於九十
    三年五月三十日十八時五十七分許，停放在桃園縣中壢市○○路之設有禁止停車
    標線處所，為警以黃線違規停車而當場製單舉發並拖吊，有桃園縣警察局桃警局
    交字第Ｄ一Ａ二九七三一八號舉發違反道路交通管理事件通知單一紙、及違規採
    證照片一張附卷可稽，且為異議人所不爭執。是異議人之自小客車，於前開時、
    地，有在設有禁止停車標線處所停車之違規事實，應可認定。
  (二)異議人辯稱：該處停車場已公告停用，其出入口供車輛進出之實質功能不復存在
    ，是該黃線之設置當然亦無所附麗而失其法律實質目的，且平時民眾在洽公時，
    亦皆停放於該處云云。經查，該處中壢市中正公園立體停車塔，確經桃園縣交通
    局張貼公告暫停開放，四周並以鐵籬圈圍，此有異議人所陳照片四張為證，並異
    議人停放前述車輛之位置係位於該停車塔外之出入口車道，該處確設有禁止停車
    之黃線禁制標線無訛，亦有前開違規採證照片一張在卷可證。按道路標線之設置
    ，乃為提供車輛駕駛人及行人有關道路路況之警告、禁制、指示等資訊，由主管
    機關依其管轄辦理之，而禁制標線具有規制效果，其性質類屬於對物之一般行政
    處分，並按行政程序法第一百一十條之規定：「行政處分未經撤銷、廢止，或未
    因其他事由而失效者，其效力繼續存在」，是行政處分若未經主管機關依法為撤
    銷廢止，亦未有其他事由（如天災等不可抗力事由）使其失效，或主管機關尚未
    重新規劃前，則該行政處分之效力當然繼續存在，此合先敘明。查案載違規地點
    中壢市○○路段設有黃線禁制標線，其功能在於規制交通及維護安全，已如前述
    ，顯然並非專為該立體停車場之使用所設置，則桃園縣政府交通局就中壢市中正
    公園立體停車塔暫停開放之公告，自與該禁制標線分屬二事，而該黃線禁制標誌
    既未有主管機關依法停用或重新規劃，當然有其法律上之效力。況退而言之，異
    議人既信賴桃園縣政府交通局就該停車場公告停用之行政處分，當無理由對於該
    合法之禁制標線差別看待，而以個人主觀之認知及便利加以漠視，更不能因他人
    皆在該地停放車輛即謂該禁止停車之禁制標線已失法律效力，此亦有桃園縣政府
    警察局九十三年七月十九日桃警交字第０九三００一０七一六號函及違規採證照
    片一幀附卷可稽。故異議人就此所辯，殊難憑採。
  (三)其次，異議人辯稱：該黃線禁制標誌之實質要件內容不明確，有違行政程序法之
    明確性原則，況當時停車於該處並不至影響交通云云。惟查，該黃線禁制標線經
    主管機關桃園縣政府交通局以管轄權依法設置，既未逾越法律之授權或抵觸上位
    規範，自符其設置之合法要件，而觀以現場違規照片，該黃線清楚可見，內容已
    足使人理解該處係設有禁止停車規範之處所而讓人民得以預見及遵循規定，當符
    合行政程序法第五條所揭示之明確性原則。且該禁制標線非當然為停車塔之存續
    所設置，而具其本身之行政目的，有如前述。是異議人雖辯稱：該道長有四米餘
    ，而車子不過二米餘，不致妨礙交通云云，惟參照違規採證照片，異議人停放之
    車輛，顯然已影響到其他用路人權益，不僅造成行人需繞道之不便，若對於身心
    障礙人士更顯然增添不可測之危險。從而，異議人前開所辯，顯係諉飾之詞，自
    無可採。
四、綜右所述，本件受處分人即異議人甲○○所有之前述車輛，有於上開時、地，在
    設有禁止停車標線處所停車之違規行為，既堪認定，則原處分機關即交通部公路
    總局嘉義區監理所台南監理站，乃據此並引用道路交通管理處罰條例第五十六條
    第一項第四款之規定，裁處異議人罰鍰新台幣九百元，於法即無違誤。從而，異
    議人異議為無理由，應予駁回。
五、據上論斷，應依道路交通案件處理辦法第十九條，裁定如主文。
中      華      民      國      九十三    年      十一    月    十六    日
                                臺灣臺南地方法院交通法庭
                                    法  官    洪  榮  家
右正本證明與原本無異
如不服本裁定應於送達後五日內向本院提出抗告狀
                                    書記官    陳  志  德
中      華      民      國      九十三    年      十一    月    十六    日
